【裁判字號】    97,台上,4928
【裁判日期】    971002
【裁判案由】    強盜
【裁判全文】
最高法院刑事判決            九十七年度台上字第四九二八號
上  訴  人  甲○○
上列上訴人因強盜案件，不服台灣高等法院台中分院中華民國九
十七年七月十五日第二審判決（九十七年度上訴字第一三一四號
，起訴案號：台灣台中地方法院檢察署九十七年度偵字第二二四
四號），提起上訴，本院判決如下：
    主  文
上訴駁回。
    理  由
按刑事訴訟法第三百七十七條規定，上訴於第三審法院，非以判
決違背法令為理由，不得為之。是提起第三審上訴，應以原判決
違背法令為理由，係屬法定要件。如果上訴理由書狀並未依據卷
內訴訟資料，具體指摘原判決不適用何種法則或如何適用不當，
或所指摘原判決違法情事，顯與法律規定得為第三審上訴理由之
違法情形，不相適合時，均應認其上訴為違背法律上之程式，予
以駁回。本件原判決依憑證人即被害人石羽婷於警詢、偵查、第
一審之證述、上訴人甲○○於警詢、偵訊之供承本件犯罪事實、
及現場圖、監視器翻拍照片、現場光碟、勘驗筆錄等證據資料，
認定上訴人有原判決事實欄所載之強盜犯行，且敘明上訴人否認
有持尖刀抵住被害人腰部，辯稱因愛慕店員石羽婷，乃飲酒圖對
其表達愛慕之意，始持刀進入超商，並無強盜財物之犯意云云，
與常情不符，乃卸責之詞，並非可採，已於理由內依據卷證資料
詳予指駁說明，認上訴人犯行明確。因認第一審論處上訴人犯加
重強盜（累犯）罪刑，為無不合，予以維持，駁回其在第二審之
上訴，已詳述所憑之證據及其認定之理由。從形式上觀察，並無
何違法情形存在。上訴意旨略稱：上訴人因酒後處於精神耗弱狀
態，致罹刑章，然未對被害人造成人身傷害，並當場交還搶取財
物，犯後旋攜花至該店致歉始遭報警查獲，所為已類自首，原審
未考量上情，未適用刑法第五十九條規定酌減其刑，有適用法則
不當之違誤云云。惟查：原判決已敘明上訴人所為不合自首要件
，未依自首減刑，要無不合。又刑法第五十九條酌量減輕其刑之
規定，必須犯罪另有特殊之原因與環境等等，在客觀上顯然足以
引起一般同情，認為縱予宣告法定低度刑期猶嫌過重者，始有其
適用。本件上訴人利用酒後持刀強盜便利商店，衡其犯罪之原由
、處境，客觀上不足以引起一般人之同情，難認有何顯可憫恕情
形，原判決未依該規定酌減其刑，核無不合。其他上訴意旨，則
係就原審採證認事及已說明之事項，任意指摘，難謂已符合法定
上訴要件，應認其上訴違背法律上之程式，均應予駁回。
據上論結，應依刑事訴訟法第三百九十五條前段，判決如主文。
中    華    民    國  九十七  年    十    月    二    日
                      最高法院刑事第十二庭
                          審判長法官  石  木  欽
                                法官  陳  世  淙
                                法官  洪  佳  濱
                                法官  呂  丹  玉
                                法官  段  景  榕
      本件正本證明與原本無異
                                      書  記  官
中    華    民    國  九十七  年    十    月   十三   日
                                                      Ｅ


司法院資訊處製作；財團法人民間司法改革基金會備份。
